【裁判字號】    99,易,734
【裁判日期】    991216
【裁判案由】    詐欺
【裁判全文】
臺灣桃園地方法院刑事判決               99年度易字第734號
公  訴  人  臺灣桃園地方法院檢察署檢察官
被      告  周順良
上列被告因詐欺案件，經檢察官提起公訴（98年度偵字第 27293
號、99年度偵字第1569號、99年度偵字第2067號、99年度偵字第
2475號、99年度偵字第2981號），及移請併辦（臺灣桃園地方法
院檢察署98年度偵字第27616 號、臺灣高雄地方法院檢察署99年
度偵字第24410 號），本院判決如下：
    主  文
周順良幫助意圖為自己不法之所有，以詐術使人將本人之物交付
，累犯，處有期徒刑伍月，如易科罰金，以新臺幣壹仟元折算壹
日。
    事  實
一、周順良前因違反洗錢防制法案件，經本院以94年度壢簡字第
    1629號判決判處有期徒刑6 月確定，甫於民國98年1 月9 日
    縮刑期滿執行完畢，詎猶不知悔悟，其可預見某真實姓名不
    詳之成年人與所屬成員不自行申辦行動電話門號，而要求提
    供行動電話門號晶片卡，係擬供為從事詐欺取財等不法犯罪
    行為之聯絡工具，竟仍基於縱使該人將其行動電話門號用以
    從事詐欺取財之犯罪行為，亦不違反其本意之幫助犯意，於
    民國98年4 月15日，在臺灣某不詳地點，將其向臺灣大哥大
    股份有限公司申辦之0000000000號行動電話門號晶片卡連同
    其餘6 張行動電話門號晶片卡，以新臺幣（下同）3,500 元
    之代價，出售予吳嶺東（所涉犯行業經臺灣桃園地方法院檢
    察署檢察官以98年度偵字第23034 號、99年度偵字第4112號
    向本院提起公訴）及其所屬集團成員，任由其等作為詐欺取
    財之工具使用。嗣吳嶺東所屬犯罪集團成員，乃於98年8 月
    初，在自由時報上佯登應徵自用車司機之廣告，並以000000
    0000號行動電話門號作為聯絡電話，供人撥打，適有鄭凱名
    （所涉犯行業由臺灣高雄地方法院以99年度易字第665 號判
    決判處有期徒刑5 月確定）見上開廣告後，即撥打00000000
    00電話號碼與某真實姓名不詳綽號「吉仔」之成年男子取得
    聯絡，並基於幫助詐欺之不確定故意，於98年8 月18日，在
    高雄市○○路與復興路口，將其所有之高雄銀行三多分行帳
    號000000000000號帳戶之存摺、提款卡及密碼交予「吉仔」
    ，任由其等作為詐欺取財之工具使用。嗣「吉仔」所屬犯罪
    集團成員，乃意圖為自己不法之所有，共同基於詐欺取財之
    犯意聯絡，先後於附表所示之時間，以附表所示之方法詐騙
    被害人陳妙菁、林昌緒、林棕營、黃正宇，致上開被害人不
    疑有他，分別依指示將如附表所示之款項匯入鄭凱名之上開
    帳戶內，且各該款項隨即由詐欺犯罪集團成員以提款卡跨行
    提領一空。嗣經被害人陳妙菁、林昌緒、林棕營、黃正宇發
    覺受騙後，報警處理，經警循線查悉上情。
二、案經桃園縣政府警察局大溪分局、臺中縣警察局豐原分局報
    告，及臺北市政府警察局中山分局、臺北市政府警察局大同
    分局、臺北縣政府警察局中和第一分局分別報告臺灣臺北地
    方法院檢察署檢察官、臺灣士林地方法院檢察署檢察官、臺
    灣板橋地方法院檢察署檢察官，呈請臺灣高等法院檢察署令
    轉臺灣桃園地方法院檢察署檢察官偵查後起訴，暨高雄市政
    府警察局小港分局報告臺灣桃園地方法院檢察官、高雄市政
    府警察局左營分局報告臺灣高雄地方法院檢察官偵查後移請
    併辦。
    理  由
壹、證據能力部分：
    按被告以外之人於審判外之陳述，雖不符刑事訴訟法第 159
    條之1 至第159 條之4 之規定，而經當事人於審判程序同意
    作為證據，法院審酌該言詞陳述或書面陳述作成時之情況，
    認為適當者，亦得為證據。當事人、代理人或辯護人於法院
    調查證據時，知有刑事訴訟法第159 條第1 項不得為證據之
    情形，而未於言詞辯論終結前聲明異議者，視為有前項之同
    意，刑事訴訟法第159 條之5 定有明文。查本判決所引用以
    下審判外作成之相關供述證據，公訴人及被告周順良於本院
    準備程序、審判期日均表示無意見而不予爭執，亦未於言詞
    辯論終結前聲明異議，本院審酌上開證據資料製作時之情況
    ，尚無違法取得及證明力明顯過低之瑕疵，認以之作為證據
    應屬適當，而其餘所依憑判斷之非供述證據，本院亦查無有
    何違反法定程序取得之情形，且上開各該證據均經本院於審
    判期日依法進行證據之調查、辯論，被告於訴訟上之防禦權
    ，已受保障，故上開證據資料均有證據能力。
貳、實體部分：
一、訊據被告周順良就0000000000號行動電話門號為其申辦並交
    付他人使用之事實固供承屬實，惟矢口否認有何幫助詐欺取
    財之犯行，辯稱：其是透過報紙廣告應徵工作，由吳嶺東陪
    同辦理手機號碼，當時吳嶺東表示辦手機號碼之目的是用來
    刊登租屋廣告，不知會用於詐騙云云。經查：
(一)、本件不法集團成員在報上佯登「應徵自用車司機」之廣告，
    係以被告申辦之0000000000號行動電話門號作為聯絡電話，
    供人撥打，嗣鄭凱名撥打該電話號碼與某真實姓名不詳綽號
    「吉仔」之成年男子取得聯繫後，即於98年8 月18日，在高
    雄市○○路與復興路口，將其所有之高雄銀行三多分行帳號
    000000000000號帳戶之存摺、提款卡及密碼交予「吉仔」一
    節，業據鄭凱名供承屬實（見臺北地檢98年度偵字第 25730
    號卷第15至17頁），並有鄭凱名提出之自由時報98年8 月 5
    日「徵自用車司機，薪5 萬＋獎金，備汽照，0000000000」
    之人事廣告影本及電信費帳單1 份附卷可佐（見臺北地檢98
    年度偵字第25730 號卷第19頁、第42頁），且被告於檢察官
    訊問時亦坦認：對方帶我去辦了7 支門號，我全部都交給對
    方，當天辦好就交給對方等語不諱（見臺北地檢98年度偵字
    第25730 號卷第83頁），嗣於本院準備程序中復坦承該0000
    000000號行動電話門號確係由吳嶺東陪同其申辦，申辦成功
    當日即將該門號晶片卡出售予吳嶺東使用，1 個門號為 500
    元等語明確（見99年度審易字第574 號卷第29頁背面），此
    外，復有0000000000號行動電話門號通聯調閱查詢單1 份在
    卷可按（見臺北地檢98年度偵字第25730 號卷第44至52頁）
    ，是被告將其所申辦之0000000000號行動電話門號晶片卡售
    予吳嶺東後，即由某不詳人士將該門號刊登於報紙廣告上，
    作為鄭凱名與其等聯絡交付金融帳戶資料之用途等情，堪以
    認定。
(二)、而被害人陳妙菁、林昌緒、林棕營、黃正宇就其等上揭被詐
    欺之情節，業分別於警詢、偵訊時證述綦詳（見98年度偵字
    第27293 號卷第16至17頁、第6 至7 頁，高雄地檢99年度他
    字第1325號卷第8 至9 頁，臺北地檢98年度偵字第25730 號
    卷第7 至8 頁、第82至83頁），復有高雄銀行三多分行98年
    9 月11日高銀三多密字第0980000055號函暨檢附之鄭凱名上
    開帳戶開戶基本資料、歷史交易明細表、監視錄影畫面翻拍
    照片6 張，及被害人陳妙菁提出之臺灣銀行網路銀行交易明
    細表1 紙、YAHOO!奇摩拍賣網頁列印資料，被害人林昌緒提
    出之中國信託網路ATM 轉帳交易通知2 紙、露天拍賣網站客
    服中心寄出之賣家停權通知1 紙，被害人林棕營提出之渣打
    銀行網路銀行交易結果通知1 紙、YAHOO!奇摩拍賣網頁列印
    資料，以及被害人黃正宇提出之YAHOO!奇摩拍賣網頁列印資
    料等證在卷可稽（見98年度偵字第27293 號卷第23頁、第25
    頁、第11至12頁、第15頁、第29至33頁，高雄地檢99年度他
    字第1325號卷第14至24頁，臺北地檢98年度偵字第25730 號
    卷第31至33頁、第63至65頁），是被告申辦之0000000000號
    行動電話門號確已作為犯罪集團成員收取本案詐欺取財所用
    之人頭帳戶（即鄭凱名交付之上開帳戶）之聯絡工具，嗣被
    害人陳妙菁、林昌緒、林棕營、黃正宇均因詐欺集團成員施
    用詐術，陷於錯誤而分別將如附表所示之款項匯至鄭凱名上
    開帳戶內，且各該筆款項隨即遭人提領一空等情，亦堪認定
    。
(三)、被告雖辯稱是透過報紙廣告應徵工作，由吳嶺東陪同辦理手
    機號碼，當時吳嶺東表示辦手機號碼之目的是用來刊登租屋
    廣告，不知會用於詐騙云云。惟查：
(1)、被告於檢察官訊問時已自承：對方帶我去辦了7 支門號，我
    全部都交給對方，當天辦好就交給對方等語明確（見臺北地
    檢98年度偵字第25730 號卷第83頁）。其於本院準備程序中
    亦坦承該0000000000號行動電話門號確係由吳嶺東陪同其申
    辦，申辦成功當日即將該門號晶片卡出售予吳嶺東使用， 1
    個門號500 元等語不諱（見99年度審易字第574 號卷第29頁
    背面），核與證人吳嶺東證稱：共向被告周順良收購7 張預
    付卡等語相符（見本院卷第69頁背面），且被告於本院審理
    時復坦認：吳嶺東收購預付卡時向我說是買賣房子刊登廣告
    需要用到，量要很大，但我不相信吳嶺東拿預付卡門號是單
    純做房屋廣告使用等語（見本院卷第71頁）屬實。衡諸一般
    社會經驗，應徵工作之時，求職公司通常僅要求應徵者交付
    履歷表、提供相關工作經驗證明等文件，殊無可能要求應徵
    者申辦大量之行動電話門號晶片卡後販售予求職公司以換取
    對價之可能。而被告除未向吳嶺東取得任何有關應徵公司之
    真實地址、名稱等相關資料，亦未經面試過程，均已有違常
    情。被告有多年工作經驗，顯非無一般社會生活經驗及判斷
    能力之人，對前情自難諉為不知。詎被告卻仍將0000000000
    號行動電話門號晶片卡連同其餘6 張行動電話門號晶片卡，
    以每個門號500 元之代價，出售予吳嶺東使用，核與一般具
    通常智識之成年人應徵工作之情況迥異。所辯是透過報紙廣
    告應徵工作，不知吳嶺東會將上開門號用於詐騙云云，殊難
    採信。
(2)、況電信公司對申請行動電話門號使用服務之資格，並無特殊
    限制，個人亦得同時在不同之電信公司申請數個門號使用，
    甚為簡便，而現今不法集團為隱蔽身份，逃避警員查緝，並
    遂行犯罪起見，常有利用人頭申辦門號，從事不法活動之情
    事，此種案件層出不窮，時有所聞，且經電視媒體、社會大
    眾長期報導、傳述結果，已係眾所週知之事實，是故，個人
    申辦之行動電話門號晶片卡不能隨意交予他人使用，應係一
    般人應有之認識。且近年來犯罪集團利用人頭行動電話門號
    以詐欺被害人從事財產犯罪之違法行為屢見不鮮，被告為智
    慮成熟之成年人，並有多年社會工作經驗，對於如提供行動
    電話門號晶片卡予不認識之人使用，將成為他人作為詐欺取
    財犯罪之工具，而有幫助他人實施詐欺取財犯罪之可能，亟
    難諉為不知，更非無可預見，詎其明知吳嶺東收受其申辦之
    上開行動電話門號晶片卡並非單純用於刊登房屋廣告之用途
    ，竟仍將之交付予素不相識之吳嶺東使用，容任他人隨意使
    用該行動電話門號，而將其行動電話門號作為詐欺取財犯罪
    之工具，被告主觀上顯有縱有人以其行動電話門號實施詐欺
    取財犯罪亦不違背其本意之幫助犯意，至為明確。
(3)、又被告將上開行動電話門號出售予吳嶺東使用，雖遭詐欺集
    團成員用於取得鄭凱名前揭金融帳戶資料之中繼手段，而非
    逕作為與被害人陳妙菁、林昌緒、林棕營、黃正宇聯絡之電
    話門號，然若被告未提供其0000000000號行動電話門號晶片
    卡供吳嶺東等詐欺集團成員使用，該詐欺集團亦無從取得鄭
    凱名之上開帳戶，被害人陳妙菁、林昌緒、林棕營、黃正宇
    亦不致受騙而匯款至鄭凱名之上開帳戶。是被告提供其前揭
    行動電話門號晶片卡予詐欺集團使用，與被害人陳妙菁、林
    昌緒、林棕營、黃正宇遭詐欺匯款之間，顯有因果關係，甚
    屬明確。
(四)、綜上所述，被告上開所辯，顯為卸責之詞，不足採信。本件
    事證已臻明確，被告有幫助詐欺之故意及犯行，堪以認定，
    應予依法論科。
二、按刑法上之幫助犯，雖與正犯對於犯罪有共同之認識，惟是
    以幫助之意思，對於正犯資以助力，並未參與實行犯罪構成
    要件之行為者而言。此與為自己犯罪之意思，參與實行犯罪
    構成要件行為之共同正犯，顯有不同。本案真實姓名不詳之
    成年人間，就上開詐欺取財犯行，有犯意聯絡與行為分擔，
    為共同正犯，惟被告僅係基於幫助詐欺取財意思，並僅提供
    其所申辦之0000000000號行動電話門號晶片卡，供為詐欺集
    團成員取得對被害人進行詐騙、提領贓款所用之人頭帳戶之
    聯絡工具，係提供詐欺取財構成要件以外之助力，而為詐欺
    取財罪之幫助犯。
三、是核被告所為，係犯刑法第30條第1 項前段、第339 條第 1
    項之幫助詐欺取財罪。被告基於幫助犯意，以一提供行動電
    話門號晶片卡之幫助行為給予助力，詐欺集團成員則先後詐
    騙被害人陳妙菁、林昌緒、林棕營、黃正宇等人得逞數次，
    雖詐欺集團成員施行詐騙取得數名被害人之財物，就被告而
    言，僅有一幫助行為，係一行為侵害數法益，為同種想像競
    合犯，依刑法第55條規定，應從一重之幫助詐欺取財罪處斷
    。被告前因違反洗錢防制法案件，經本院以94年度壢簡字第
    1629號判決判處有期徒刑6 月確定，甫於98年1 月9 日縮刑
    期滿執行完畢，此有臺灣高等法院被告前案紀錄表附卷可按
    ，其於受徒刑之執行完畢後，5 年以內故意再犯本件有期徒
    刑以上之罪，為累犯，應依刑法第47條第1 項規定，加重其
    刑。再被告係以幫助之意思，參與詐欺構成要件以外之行為
    ，為幫助犯，應依刑法第30條第2 項規定，依正犯之刑減輕
    之。其刑有加重及減輕者，並依刑法第71條第1 項規定，先
    加後減之。檢察官雖僅就被告幫助詐欺被害人陳妙菁、林昌
    緒、黃正宇財物部分起訴，就被告幫助詐欺被害人林棕營部
    分未起訴，惟該未起訴部分與已起訴部分有裁判上一罪關係
    ，為起訴效力所及，本院自應併予審判。爰審酌被告為圖小
    利，販售其前開行動電話門號晶片卡，幫助上開正犯用以作
    為詐欺犯罪之聯絡工具，助長不法份子之訛詐歪風，使執法
    人員難以追查詐騙集團成員之真實身分，且本件被害人眾多
    ，渠等所受損害金額總計達25,068元，被告迄未賠償被害人
    所受損害，兼衡其犯罪之動機、目的、手段、素行與犯後猶
    卸詞狡辯，未具悔悟等一切情狀，量處如主文所示之刑，並
    諭知易科罰金之折算標準。至於被告所提供前開行動電話門
    號晶片卡，既經被告交予他人，且未扣案，該行動電話門號
    晶片卡現是否尚在不明，為免將來執行之困難與爭議，爰不
    另為沒收之諭知，附此敘明。
四、另臺灣桃園地方法院檢察署檢察官98年度偵字第27616 號併
    辦意旨略以：被告周順良明知將所申辦之行動電話門號提供
    予不相識之他人使用，將可能幫助詐騙集團作為詐欺之用，
    ，猶基於幫助詐欺之故意，於98年4 月8 日，將其向家樂福
    股份有限公司所申辦（下稱家樂福公司公司）0000000000號
    行動電話門號之SIM 卡，以新臺幣2,100 元之價格交付予吳
    嶺東，吳嶺東得手後旋即交由該詐騙集團成員，再由該詐騙
    集團成員，共同意圖為自己不法所有，先後於同年7 月29日
    及該日後之不詳時間，在報紙上刊登應徵司機之廣告，致使
    吳奇峰、郭志偉見上揭廣告後，誤信為真，該詐騙集團成員
    綽號「阿峰」之男子遂以上揭手機號碼，聯絡顏佑明及年籍
    姓名不詳綽號「阿忠」之男子，分別於：(一)、同年月23日晚
    上7 時10分許，前往高雄市苓雅區○○○路道明中學前，向
    吳奇峰騙取其所有之華南銀行帳號000000000000號帳戶存摺
    及金融卡；(二)、同年8 月5 日晚上6 時許，前往高雄市○○
    區○○路與宏平路口，向郭志偉騙取高雄銀行帳號00000000
    0000號帳戶存摺及金融卡（尚未交付即為警所查獲），因認
    被告涉犯刑法第30條第1 項、第339 條第1 項之幫助詐欺罪
    嫌，而與本案起訴之犯行為同一案件等語。經查：
(一)、本件不法集團成員在報上佯登「應徵外勤司機」之廣告，係
    以洪上（所涉犯行由檢察官另案偵辦中）申辦之0000000000
    號、潘佳慧（所涉犯行由檢察官另案偵辦中）申辦之000000
    0000號行動電話門號作為聯絡電話，供人撥打，嗣吳奇峰撥
    打0000000000號電話號碼與某真實姓名不詳之成年男子取得
    聯繫後，即於98年7 月23日晚上7 時10分許，在高雄市苓雅
    區○○○路道明中學對面，將其所有之華南商業銀行帳號00
    0000000000號帳戶之存摺、提款卡交予某真實姓名不詳綽號
    「忠仔」之成年男子一節；另郭志偉為替友人吳奇峰將收取
    其金融帳戶資料之人誘騙出，乃撥打自由時報廣告欄刊登之
    0000000000號電話號碼，與某真實姓名不詳之成年男子取得
    聯繫後，於98年8 月5 日晚上6 時許，在高雄市○○區○○
    路與宏平路口之麥當勞速食店前，將吳奇峰所有之高雄銀行
    帳號000000000000號帳戶之存摺、提款卡交予某不詳姓名之
    男子，並通知警方會同到場一節，業據吳奇峰、郭志偉分別
    於警詢陳述明確（見98年度偵字第27616 號卷第35至36頁、
    第31至32頁），核與顏佑明證述：係受綽號「阿峰」男子之
    指示，於98年8 月5 日晚上6 時許，至高雄市○○區○○路
    與宏平路口之麥當勞速食店前，向郭志偉收取戶名為吳奇峰
    之高雄銀行帳號000000000000號帳戶之存摺、提款卡等情節
    （見98年度偵字第27616 號卷第28至30頁）相符，並有吳奇
    峰提出之自由時報98年7 月23日「誠徵外勤司機，薪優，備
    汽照，時間彈性，0000000000」之人事廣告影本，及郭志偉
    提出之自由時報98年8 月5 日「徵轎車司機，薪6 萬，備汽
    照，時間彈性，0000000000」之人事廣告影本附卷可佐（見
    98年度偵字第27616 號卷第56頁、第58頁），此外，復有家
    樂福電信股份有限公司電信用戶基本資料列表2 紙，及扣案
    之高雄銀行帳號000000000000號帳戶之存摺、提款卡在卷可
    稽（見98年度偵字第27616 號卷第17頁、第19頁、第43頁、
    第52至53頁），足認吳奇峰、郭志偉與詐欺集團成員聯絡交
    付金融帳戶資料所用之電話號碼乃係洪上申辦之0000000000
    號門號及潘佳慧申辦之0000000000號門號，顯非被告出售予
    吳嶺東使用之0000000000號行動電話門號，要屬無訛。
(二)、按刑法上之幫助犯，係指以幫助之意思，對於正犯資以助力
    ，而未參與實施犯罪之行為者而言。幫助犯係從屬於正犯而
    成立，以正犯已經犯罪為要件，故幫助犯並非其幫助行為一
    經完成，即成立犯罪，必其幫助行為或其影響力持續至正犯
    實施犯罪始行成立（最高法院96年台非字第312 號判決要旨
    參照）。本案被告固將其向臺灣大哥大股份有限公司（併辦
    意旨書誤載為家樂福股份有限公司）申辦之0000000000號行
    動電話門號晶片卡出售予吳嶺東使用，業認定詳如前述，然
    吳嶺東所屬之犯罪集團成員既未將上開行動電話門號用於聯
    繫、取得吳奇峰及郭志偉之金融帳戶資料，亦未由詐欺集團
    成員逕利用對匯款至詐欺集團指定帳戶之被害人施用詐術之
    聯絡工具，檢察官復未舉出吳奇峰、郭志偉之上開帳戶有何
    被害人因遭詐欺集團成員施用詐術，陷於錯誤而匯款至該等
    帳戶之證據資料。依顏佑明證稱：係受綽號「阿峰」男子之
    指示，向郭志偉收取存摺、提款卡，「阿峰」的聯絡電話是
    0000000000號、0000000000號、0000000000號等語（見98年
    度偵字第27616 號卷第28至30頁）可知，被告申辦之000000
    0000號行動電話門號僅用於犯罪集團成員「阿峰」與顏佑明
    間彼此聯繫之用，尚無積極事證足認有用於詐欺用途，則被
    告該出售0000000000號行動電話門號晶片卡予吳嶺東使用之
    行為，客觀上對於收取吳奇峰、郭志偉之金融帳戶資料及整
    體犯罪之結果並無助益，自難認被告出售上開行動電話門號
    晶片卡之行為，已對詐欺集團成員所為之詐欺犯行提供助力
    ，即難認本案與併辦意旨所載之犯罪事實有裁判上一罪或實
    質上一罪關係，併辦部分並非起訴之效力所及，本院無從併
    予審理，應將併辦部分退還檢察官另為適法之處理。
據上論斷，應依刑事訴訟法第299 條第1 項前段，刑法第30條第
1 項前段、第339 條第1 項、第55條、第47條第1 項、第30條第
2 項、第41條第1 項前段，中華民國刑法施行法第1 條之1 第 1
項、第2 項前段，判決如主文。
本案經檢察官張聰耀到庭執行職務。
中    華    民    國    99    年    12    月    16    日
                  刑事第五庭  審判長法  官  潘政宏
                                    法  官  張詠惠
                                    法  官  劉淑玲
以上正本證明與原本無異。
如不服本判決應於收受判決後10日內向本院提出上訴書狀，並應
敘述具體理由。其未敘述上訴理由者，應於上訴期間屆滿後20日
內向本院補提理由書( 均須按他造當事人之人數附繕本) 「切勿
逕送上級法院」。
                                    書記官  許婉茹
中    華    民    國    99    年    12    月    17    日
附錄本案論罪科刑依據之法條：
刑法第339條：
意圖為自己或第三人不法之所有，以詐術使人將本人或第三人之
物交付者，處5 年以下有期徒刑、拘役或科或併科1000元以下罰
金。
以前項方法得財產上不法之利益或使第三人得之者，亦同。
前二項之未遂犯罰之。
附表：
┌─┬───┬───────────┬───────┬───────┬────┐
│編│被害人│  詐騙時間、詐騙方法  │   匯款時間   │   匯款地點   │匯款金額│
│號│      │                      │              │              │        │
├─┼───┼───────────┼───────┼───────┼────┤
│1 │陳妙菁│在Yahoo!奇摩拍賣網站，│98年8 月20日上│在南投縣集集鎮│ 6,258元│
│  │      │以賣家帳號「marine9256│午9 時許      │東勢巷1 弄9 號│        │
│  │      │」，刊登不實之「香奈兒│              │4 樓住處，以臺│        │
│  │      │大方包」商品拍賣訊息，│              │灣銀行網路銀行│        │
│  │      │供買家下標，致陳妙菁誤│              │轉帳。        │        │
│  │      │信為真陷於錯誤，於98年│              │              │        │
│  │      │8 月20日上午9 時許，在│              │              │        │
│  │      │南投縣集集鎮東勢巷1 弄│              │              │        │
│  │      │9 號4 樓之住處，以網際│              │              │        │
│  │      │網路連線至該商品拍賣網│              │              │        │
│  │      │頁，下標購買商品，並依│              │              │        │
│  │      │指示匯款至賣家所指定之│              │              │        │
│  │      │鄭凱名上開帳戶內，嗣陳│              │              │        │
│  │      │妙菁遲未收到賣家寄送該│              │              │        │
│  │      │商品，經撥打賣家提供之│              │              │        │
│  │      │0000000000號行動電話門│              │              │        │
│  │      │號，亦無法取得聯繫，始│              │              │        │
│  │      │知受騙。              │              │              │        │
├─┼───┼───────────┼───────┼───────┼────┤
│2 │林昌緒│在露天拍賣網站，刊登不│98年8 月20日下│在臺中縣神岡鄉│ 2,090元│
│  │      │實之「AURORA震旦行12張│午2 時32分許  │五權路110 號住│        │
│  │      │多功能靜音碎紙機（AS12│              │處，以中國信託│        │
│  │      │19CE）」商品拍賣訊息，│              │商業銀行網路銀│        │
│  │      │供買家下標，致林昌緒誤│              │行轉帳。      │        │
│  │      │信為真陷於錯誤，於98年│              │              │        │
│  │      │8 月17日，在臺中縣神岡│              │              │        │
│  │      │鄉○○路110 號之住處，│              │              │        │
│  │      │以網際網路連線至該商品│              │              │        │
│  │      │拍賣網頁，下標購買商品│              │              │        │
│  │      │，並依指示匯款至賣家所│              │              │        │
│  │      │指定之鄭凱名上開帳戶內│              │              │        │
│  │      │，嗣林昌緒遲未收到賣家│              │              │        │
│  │      │寄送該商品，經撥打賣家│              │              │        │
│  │      │提供之0000000000號行動│              │              │        │
│  │      │電話門號，亦無法取得聯│              │              │        │
│  │      │繫，始知受騙。        │              │              │        │
├─┼───┼───────────┼───────┼───────┼────┤
│3 │林棕營│在Yahoo!奇摩拍賣網站，│98年8 月20日下│在高雄市左營區│ 5,720元│
│  │      │以賣家帳號「me3868」，│午5 時58分許  │新莊仔路49巷19│        │
│  │      │刊登不實之「榮泰公司貨│              │號住處，以網路│        │
│  │      │Nikon SB600 閃光燈，送│              │銀行轉帳。    │        │
│  │      │柔光罩，九成新」商品拍│              │              │        │
│  │      │賣訊息，供買家下標，致│              │              │        │
│  │      │林棕營誤信為真陷於錯誤│              │              │        │
│  │      │，於98年8 月20日上午11│              │              │        │
│  │      │時9 分許，在高雄市左營│              │              │        │
│  │      │區○○○路49巷19號之住│              │              │        │
│  │      │處，以網際網路連線至該│              │              │        │
│  │      │商品拍賣網頁，下標購買│              │              │        │
│  │      │商品，並依指示匯款至賣│              │              │        │
│  │      │家所指定之鄭凱名上開帳│              │              │        │
│  │      │戶內，嗣林棕營遲未收到│              │              │        │
│  │      │賣家寄送該商品，始知受│              │              │        │
│  │      │騙。                  │              │              │        │
├─┼───┼───────────┼───────┼───────┼────┤
│4 │黃正宇│在Yahoo!奇摩拍賣網站，│98年8 月20日晚│在臺北市中山區│11,000元│
│  │      │以賣家帳號「duncan1229│上7 時許      │新生北路2 段72│        │
│  │      │2000」，刊登不實之「LV│              │巷18號2 樓住處│        │
│  │      │經典皮夾及鑰匙包」商品│              │，以網路銀行轉│        │
│  │      │拍賣訊息，供買家下標，│              │帳。          │        │
│  │      │致黃正宇誤信為真陷於錯│              │              │        │
│  │      │誤，於98年8 月20日晚上│              │              │        │
│  │      │6 時許，在臺北市中山區│              │              │        │
│  │      │新生北路2 段72巷18號 2│              │              │        │
│  │      │樓之住處，以網際網路連│              │              │        │
│  │      │線至該商品拍賣網頁，下│              │              │        │
│  │      │標購買商品，並撥打0973│              │              │        │
│  │      │322963號行動電話門號與│              │              │        │
│  │      │賣家聯繫，依指示匯款至│              │              │        │
│  │      │其所指定之鄭凱名上開帳│              │              │        │
│  │      │戶內，嗣黃正宇遲未收到│              │              │        │
│  │      │賣家寄送該商品，始知受│              │              │        │
│  │      │騙。                  │              │              │        │
└─┴───┴───────────┴───────┴───────┴────┘

司法院資訊處製作；財團法人民間司法改革基金會備份。
